臺灣臺北地方法院刑事判決
111年度易字第655號
公  訴  人  臺灣臺北地方檢察署檢察官
被      告  陳苔詩






上列被告因竊盜案件，經檢察官提起公訴（111年度偵字第30244
號），被告於準備程序中就被訴事實為有罪之陳述，經本院告知
簡式審判程序之旨，並聽取被告與公訴人之意見後，本院裁定進
行簡式審判程序，判決如下：
    主  文
陳苔詩犯逾越門窗竊盜未遂罪，處有期徒刑肆月，如易科罰金，
以新臺幣壹仟元折算壹日。
    事實及理由
一、本件犯罪事實及證據，除補充被告陳苔詩於本院準備程序及
    審理時之自白(見本院卷第106、110頁)為證據外，餘均引用
    如附件檢察官起訴書之記載。
二、論罪科刑
㈠、核被告所為，係犯刑法第321條第2項、第1項第2款之逾越門
    窗竊盜未遂罪。被告係於同一時日在同一地點，為竊得告訴
    人所有之各該財物，侵害同一法益，行為間之獨立性極為薄
    弱，依一般社會健全觀念，在時間差距上，難以強行分開，
    在刑法評價上，以視為數個舉動之接續施行，合為包括之一
    行為予以評價，較為合理，應屬接續犯，僅論以一罪。
㈡、被告已著手竊盜行為之實行，惟尚未發生竊得財物之結果，
    為未遂犯，依刑法第25條第2項之規定，按既遂犯之刑減輕
    之。
㈢、被告前因加重竊盜案件，經臺灣高等法院以107年度上易字第
    2446號判決判處有期徒刑6月確定(下稱甲案)；復因加重竊
    盜案件，經本院以107年度審易字第3186號判決判處有期徒
    刑7月確定，嗣經法院裁定應執行有期徒刑1年確定，於109
    年4月21日縮刑假釋出監付保護管束，期滿未經撤銷視為執
    行完畢等情，有臺灣高等法院被告前案紀錄表在卷可稽(見
    本院卷第117、120、121頁)，被告本應成立累犯，然檢察官
    於起訴書並未具體指出被告該當累犯，嗣於本院審理時，就
    被告前案紀錄表表示「無意見」等語，復於量刑辯論時未具
    體主張及指出證明方法(見本院卷第112、113頁)，難認檢察
    官已就被告該當累犯之刑罰加重原因事實加以舉證，爰不另
    論以累犯，僅於量刑時列入斟酌（最高法院110年度台上字
    第5660號判決意旨參照）。
㈣、以行為人責任為基礎，審酌被告於前案執行完畢後，不知悔
    改，竟為貪圖不法利益，率爾竊取他人財物未遂，顯見其漠
    視刑法保護他人財產法益之規範，實屬不該。惟念被告犯後
    坦認犯行，態度尚可；復考量被告犯罪之動機、所用手段尚
    屬和平，及為告訴人即時發覺，未擴大損失；兼衡被告於本
    院審理時自陳教育程度為國中畢業，前從事臨時工，日領新
    臺幣1,300元，家庭經濟狀況為勉持(見本院卷第113頁)等一
    切情狀，量處如主文所示之刑，並依被告勉持之家庭經濟狀
    況，諭知易科罰金之折算標準。
據上論斷，應依刑事訴訟法第273條之1第1項、第299條第1項前
段、第310條之2、第454條第2項，判決如主文。
本案經檢察官蕭永昌提起公訴，檢察官凃永欽到庭執行職務。
中　　華　　民　　國　　111 　年　　11　　月　　9 　　日
　　　　　　　　　刑事第二庭    法　官　王令冠
以上正本證明與原本無異。
如不服本判決應於收受送達後20日內向本院提出上訴書狀，並應
敘述具體理由；其未敘述上訴理由者，應於上訴期間屆滿後20日
內向本院補提理由書（均須按他造當事人之人數附繕本）「切勿
逕送上級法院」。
　　　　　　　　　　　　　　　　書記官　程于恬
中　　華　　民　　國　　111 　年　　11　　月　　10　　日
附錄本案所犯法條:
《刑法第321條》
犯前條第一項、第二項之罪而有下列情形之一者，處6月以上5年
以下有期徒刑，得併科50萬元以下罰金：
一、侵入住宅或有人居住之建築物、船艦或隱匿其內而犯之。
二、毀越門窗、牆垣或其他安全設備而犯之。
三、攜帶兇器而犯之。
四、結夥三人以上而犯之。
五、乘火災、水災或其他災害之際而犯之。
六、在車站、港埠、航空站或其他供水、陸、空公眾運輸之舟、
    車、航空機內而犯之。
前項之未遂犯罰之。


附件:臺灣臺北地方檢察署檢察官起訴書
                                    111年度偵字第30244號
    被      告  陳苔詩 
                        
上列被告因竊盜案件，業經偵查終結，認應提起公訴，茲敘述犯
罪事實及證據並所犯法條如下：
　　　　犯罪事實
一、陳苔詩意圖為自己不法之所有，基於竊盜之犯意，於民國11
    1年9月19日晚上9時50分許，至江致遠位於臺北市○○區○○路0
    00巷00弄0號1樓旁，在屋外開啟該屋之窗戶後，持衣架伸入
    窗內，將江致遠放置於屋內窗戶旁之黃色線材包1只鉤出窗
    外，接續竊取江致遠停放於屋外自行車上之U型鎖。然陳苔
    詩竊取U型鎖時，適為江致遠之妻在屋內透過監視錄影設備
    而發現，江致遠遂上前壓制陳苔詩並報警處理，陳苔詩遂竊
    盜未能既遂。
二、案經江致遠訴由臺北市政府警察局萬華分局報告偵辦。
　　　　證據並所犯法條
一、證據清單及待證事實：
編號 證據名稱 待證事實 1 被告陳苔詩於偵訊及審訊之供述 被告坦承確有上開時、地行竊告訴人江致遠之財物，惟辯稱：行竊過程伊已不復記憶云云。 2 證人即告訴人江致遠之證述與指訴 全部犯罪事實。 3 監視錄影翻拍照片、扣押物品目錄表、贓物認領保管單、刑案照片 被告確有上開時、地行竊告訴人財物之事實。 
二、核被告所為，係犯刑法第321條第2項、第1項第2款之逾越窗
    戶竊盜未遂罪嫌及同法第320條第3項、第1項之竊盜未遂罪
    嫌。
三、依刑事訴訟法第251條第1項提起公訴。　　　　　
　　此　致
臺灣臺北地方法院
中　　華　　民　　國　 111　　年　　 9　　月　　26　　日
　　　　　　　　　　　　　　　檢　察　官  蕭永昌
本件正本證明與原本無異
中　　華　　民　　國　 111　　年　　10　　月　　3 　　日
　　　　　　　　　            書　記　官  楊家欣
附錄本案所犯法條全文
中華民國刑法第320條
意圖為自己或第三人不法之所有，而竊取他人之動產者，為竊盜
罪，處 5 年以下有期徒刑、拘役或 50 萬元以下罰金。
意圖為自己或第三人不法之利益，而竊佔他人之不動產者，依前
項之規定處斷。
前二項之未遂犯罰之。

中華民國刑法第321條
犯前條第 1 項、第 2 項之罪而有下列情形之一者，處 6 月以
上 5 年以下有期徒刑，得併科 50 萬元以下罰金：
一、侵入住宅或有人居住之建築物、船艦或隱匿其內而犯之。
二、毀越門窗、牆垣或其他安全設備而犯之。
三、攜帶兇器而犯之。
四、結夥三人以上而犯之。
五、乘火災、水災或其他災害之際而犯之。
六、在車站、港埠、航空站或其他供水、陸、空公眾運輸之舟、
    車、航空機內而犯之。
前項之未遂犯罰之。